臺灣板橋地方法院刑事判決　　　　　　　93年度訴字第1990號
公　訴　人　臺灣板橋地方法院檢察署檢察官
被　　　告　甲○○
選任辯護人　林梅玉律師
上列被告因違反槍砲彈藥刀械管制條例等案件，經檢察官提起公
訴（93年度偵字第10774 號），本院判決如下：
    主  文
甲○○未經許可，持有子彈，處有期徒刑玖月，併科罰金新台幣
伍萬元，罰金如易服勞役，以新臺幣玖佰元即銀元參佰元折算壹
日，緩刑參年；扣案之制式子彈伍顆均沒收。又牙保贓物，處拘
役伍拾日，如易科罰金，以參佰元折算壹日；緩刑參年。
    事  實
一、甲○○明知具有殺傷力之制式子彈，係槍砲彈藥刀械管制條
    例第4 條第1 項第2 款所管制之彈藥，非經中央主管機關許
    可，不得持有，於民國93年3 、4 月間某日，在臺北縣三重
    市忠孝橋下，拾得不詳人士所丟棄，具有殺傷力口徑9mm 制
    式子彈5 顆後，竟未經許可，而將前揭子彈置放於臺北縣三
    重市○○街93之1 號6 樓租屋處，以此方式持有前開具有殺
    傷力之子彈5 顆。
二、甲○○明知王志偉所持有、請其代為販售之INNOSTREAM牌、
    I-2100型、序號000000000000000 及MOTOROLA牌、T-720 型
    、序號000000000000000 之行動電話2 支均為來路不明之贓
    物（該2 支行動電話係四名真實姓名年籍不詳之成年男子於
    93年5 月11日凌晨3 時許，持手槍與木刀至臺北縣三重市○○街22之2 號「鳳之香茶室」，強盜乙○○、丙○○所得之
    財物），竟仍基於牙保贓物之犯意，於93年5 月13日，二度
    偕同王志偉與王志偉之不詳男性友人，一同前往臺北縣蘆洲
    市○○路94號「三星行動館通訊行」（下稱三星通訊行），
    由甲○○進入通訊行，向其熟識之不知情店員魏仲慶表示其
    經朋友委託，欲代為出售上揭二支行動電話，惟因魏仲慶表
    示須有行動電話持有人之證件方可受理，甲○○乃轉而告知
    王志偉此節，王志偉與真實姓名年籍不詳綽號「阿明」之成
    年男子遂於翌日晚間9 時許，一同前往三星通訊行，由「阿
    明」提供慕　歆之
    押後（甲○○就「阿明」提供慕　歆
    結書等節均不知情，就偽造及行使偽造私文書部分與其無犯
    意聯絡），以新臺幣（下同）7000元之代價，將前開行動電
    話2 支出售予三星通訊行，王志偉並於事後交付甲○○2000
    元作為報酬。嗣於93年7 月2 日晚間9 時10分許，甲○○在
    臺北縣三重市○○街93之1 號6 樓601 室為警查獲，並扣得
    其持有之前開具有殺傷力之制式子彈5 顆。
三、案經臺北縣政府警察局移送臺灣板橋地方法院檢察署檢察官
    偵查起訴。
    理  由
一、認定本案犯罪事實之證據與理由
(一)、犯罪事實欄第一部分之犯罪事實
    犯罪事實欄第一部分之犯罪事實，迭據被告甲○○於警詢、
    偵查及本院審理時坦承不諱，復有被告自承係其持有之制式
    子彈5 顆扣案可證；而上開子彈經送請內政部警政署刑事警
    察局鑑驗，認上開子彈5 顆，均係口徑九㎜之制式子彈，均
    具有殺傷力乙節，亦有該局93年8 月2 日刑鑑字第09301399
    82號槍彈鑑定書一份暨所附照片在卷足稽（附於93年度偵字
    第10774 號偵查卷第61頁至第63頁）。
(二)、犯罪事實欄第二部分之犯罪事實
    犯罪事實欄第二部分之犯罪事實，業經被告於本院審理時坦
    承不諱，核與證人魏仲慶於警詢時之證述及同案被告王志偉
    於偵查中之供述大致相符，又上開行動電話2 支係四名真實
    姓名年籍不詳之成年男子於93年5 月11日凌晨3 時許，持手
    槍與木刀至臺北縣三重市○○街22之2 號「鳳之香茶室」，
    強盜乙○○、丙○○所得之財物等情，業據證人乙○○與丙○○於警詢時證述綦詳，足認上開行動電話2 支確屬贓物至
    明。此外，復有讓渡切結書、慕　歆
    紙附卷足憑及上開行動電話2 支扣案可稽，足認被告之自白
    與事實相符。
(三)、綜前，本件事證明確，被告前揭犯行均堪認定。
二、核被告所為，係犯槍砲彈藥刀械管制條例第12條第4 項之未
    經許可持有子彈罪與刑法第349 條第2 項之牙保贓物罪。按
    被告犯罪後，槍砲彈藥刀械管制條例部分條文業於94年1 月
    26日修正公布，並於同年月28日施行，然被告所涉犯同條例
??第12條第4 項之未經許可持有子彈之犯行，因該適用之法條
    未經修正，自無比較新舊法之問題，附此說明。被告所犯上
    開二罪，犯意個別，罪名互殊，應予分論併罰。爰審酌被告
    並無前科，素行良好，有卷附臺灣高等被告全國前案紀錄表
    可稽，且犯後直承犯行無諱，態度尚佳，並酌其犯罪之手段
    、動機、所生危害等一切情狀，就其所犯上開二罪，分別量
    處如主文所示之刑，並就罰金刑部分諭知易服勞役之折算標
    準，及就拘役部分諭知易科罰金之折算標準，以資懲儆。又
    被告前未曾受有期徒刑以上刑之宣告，有前引臺灣高等法院
    被告全國前案紀錄表可按，其因一時失慮，偶罹刑典，事後
    已坦承犯行，深具悔意，經此偵審教訓後，應知警惕而無再
    犯之虞，本院因認前開對其宣告之刑，均以暫不執行為適當
    ，爰皆予諭知緩刑3 年，用啟自新。扣案具殺傷力之制式子
    彈5 顆，係屬違禁物，爰均依刑法第38條第1 項第1 款之規
    定宣告沒收。
三、末按「除被告所犯為死刑、無期徒刑、最輕本刑為3 年以上
    有期徒刑之罪或高等法院管轄第一審案件者外，於前條第1
    項程序進行中，被告先就被訴事實為有罪之陳述時，審判長
    得告知被告簡式審判程序之旨，並聽取當事人、代理人、辯
    護人及輔佐人之意見後，裁定進行簡式審判程序。」刑事訴
    訟法第273 條之1 第1 項定有明文。查本件被告所犯上開二
    罪，其法定刑均非最輕本刑為3 年以上有期徒刑之罪，且被
    告於本院94年3 月16日審判程序進行中，復就被訴之事實為
    有罪之陳述，經告知被告簡式審判程序之旨，被告、辯護人
    及公訴人對於本件改依簡式審判程序審理分別表示同意與無
    意見，是本院即依前揭刑事訴訟法規定，裁定本件進行簡式
    審判程序，末此敘明。
據上論斷，應依刑事訴訟法第273 條之1 第1 項、第299 條第1
項前段，槍砲彈藥刀械管制條例第12條第4 項，刑法第11條前段
、第349 條第2 項、第41條第1 項前段、第42條第2 項、第74條
第1 款、第38條第1 項第1 款，罰金罰鍰提高標準條例第1 條前
段、第2 條，現行法規所定貨幣單位折算新台幣條例第2 條，判
決如主文。
本案經檢察官楊仲農到庭執行職務。
中　　華　　民　　國　　94　　年　　3 　　月　　30　　日
                    臺灣板橋地方法院刑事第7庭
                        審判長法　官  陳恒寬
                              法　官  許必奇
                              法　官  吳佳穎
以上正本證明與原本無異
如不服本判決應於送達後10日內向本院提出上訴狀
                              書記官　呂妍旻
中　　華　　民　　國　　94　　年　　3 　　月　　30　　日
附錄本案論罪科刑法條全文：
槍砲彈藥刀械管制條例第12條
未經許可，製造、販賣或運輸子彈者，處1 年以上7 年以下有期
徒刑，併科新台幣500 萬元以下罰金。
未經許可，轉讓、出租或出借子彈者，處6 月以上5 年以下有期
徒刑，併科新台幣300萬元以下罰金。
意圖供自己或他人犯罪之用，而犯前二項之罪者，處3 年以上10
年以下有期徒刑，併科新台幣700 萬元以下罰金。
未經許可，持有、寄藏或意圖販賣而陳列子彈者，處5 年以下有
期徒刑，併科新台幣300萬元以下罰金。
第1項至第3項之未遂犯罰之。
中華民國刑法第349條
收受贓物者，處3年以下有期徒刑、拘役或500元以下罰金。
搬運、寄藏、故買贓物或為牙保者，處5 年以下有期徒刑、拘役
或科或併科1000元以下罰金。
因贓物變得之財物，以贓物論。
